臺灣屏東地方法院民事判決　　　　　　　 96年度重訴字第6號
原　　　告　戊○○
　　　　　　乙○○
　　　　　　丁○○○
兼前列二人
訴訟代理人　丙○○
被　　　告　甲○○
上列當事人間請求損害賠償事件，原告提起刑事訴訟附帶民事訴
訟，經本院刑事庭移送前來，本院於民國96年7 月30日言詞辯論
終結，判決如下：
    主  文
被告應給付原告戊○○新臺幣壹佰壹拾貳萬柒仟玖佰伍拾元、丙○○新臺幣壹佰零貳萬零捌佰陸拾捌元、乙○○新臺幣肆拾玖萬
陸仟陸佰壹拾陸元、丁○○○新臺幣拾伍萬貳仟陸佰捌拾元
，及均自民國九十五年十一月十八日起至清償日止，按週年利率
百分之五計算之利息。
原告其餘之訴駁回。
訴訟費用由被告負擔百分之七十三，餘由原告戊○○、丙○○各
負擔百分之六、原告乙○○負擔百分之七、原告丁○○○負擔百
分之八。
本判決於原告戊○○、丙○○、乙○○、丁○○○各以新臺幣
拾柒萬元、新臺幣拾肆萬元、新臺幣壹拾陸萬元、新臺幣壹拾
壹萬元為被告供擔保後得假執行。
原告其餘假執行聲請駁回。
    事實及理由
壹、程序事項：
一、按訴狀送達後，原告不得將原訴變更或追加他訴。但減縮應
    受判決事項之聲明者，不在此限，民事訴訟法第255 條第1
    項第3 款定有明文。
二、原告以被告過失行為肇事，致原告戊○○、蔡嘉育之子蘇柏
    仲死亡，原告均受有傷害，起訴請求被告應賠償原告戊○○
    新臺幣（下同）2,043,080 元、丙○○1,890,595 元、乙○○1,440,094 元、丁○○○1,142,303 元，均自起訴狀繕本
    送達翌日起至清償日止，按週年利率百分之5 計算之利息，
    嗣於準備程序中縮減為被告應賠償原告戊○○1,494,520 元
    、丙○○1,341,035 元、乙○○706,917 元，丁○○○552,
    683 元，均自起訴狀繕本送達翌日起至清償日止，按週年利
    率百分之5 計算之利息，經核與前開規定相符，應予准許。
貳、實體部分：
一、原告起訴主張：
  (一)被告甲○○於民國95年4 月9 日上午8 至9 時許，於酒後呼
    氣酒測值達0.72MG/L情形下，仍駕駛車牌號碼6306-ML 號自
    用小貨車（下稱系爭自用小貨車）沿臺17線由南往北方向行
    駛，於行經263.9 公里南下車道時，因超車不當及因飲用酒
    精類飲料，衝至對向南下車道與行駛在南下內側快車道之原
    告戊○○所駕駛，搭載丙○○、蘇柏仲、乙○○、丁○○○
    之車牌號碼YR -5269號自用小客車發生對撞後，續再擦撞南
    下車道訴外人洪慶華駕駛之車牌號碼1979-JM 號自用小客貨
    車，致原告及蘇柏仲輕重傷不一，送醫救治，蘇柏仲即戊○○、丙○○之子更因傷重於95年4 月11日22時26分宣告不治
    身亡。原告戊○○因本件車禍支出醫療費14,520元、看護費
    160,000 元；丙○○則支出醫療費11,035元、看護費10,000
    元；乙○○則支出醫療費16,917元、看護費146,000 元；丁○○○亦支出醫療費60,683元、看護費92,000元，爰依法請
    求賠償上開金額。
  (二)又蘇柏仲為原告戊○○、丙○○獨子，渠2 人日後得受蘇柏
    仲之扶養，是渠等受扶養權利顯遭受侵害，自原告戊○○、
    丙○○退休時起算10年，各自得受扶養費用為720,000 元，
    被告亦應賠償。再蘇柏仲因被告過失行為死亡，原告均感椎
    心刺痛，爰請求被告賠償原告2 人各1,350,000 元慰撫金以
    資慰藉。另原告2 人就蘇柏仲部分已領取強制險1,500,000
    元，由原告2 人各分受750,000 元，扣除前開金額後，精神
    慰撫金部分，被告應給付原告2 人各600,000 元。
  (三)原告乙○○因本件車禍所受之傷害，至今尚未復原、丁○○○則因本件車禍身心受嚴重創傷，顏面恐有毀容之虞，爰各
    自請求400,000 元慰撫金以資慰藉。並於本院聲明：(一)被告
    應賠償原告戊○○1,494,520 元、原告丙○○1,341,035 元
    、原告乙○○706,917 元、原告丁○○○552,683 元，及均
    自起訴狀繕本送達翌日起即95年11月18日起至清償日止，按
    週年利率百分之5 計算之利息。(二)願供擔保，請准宣告假執
    行。
二、被告則以：因其弟弟不願擔任保證人，而被告覓不到其他保
    證人，故無法達到原告之要求等語，資為抗辯。並於本院聲
    明：原告之訴及其假執行之聲請均駁回。
三、兩造不爭執事項：
  (一)原告戊○○高職畢業、從事鐵工，月薪25,000元，蘇永茂碩
    士畢業，從事國小教師工作，月薪60,000元，丁○○○國小
    畢業，從事媬姆工作，月薪約為20,000元、丙○○專科畢業
    ，月薪40,000元，被告甲○○國中肄業，事故發生當時從事
    駕駛工作，目前從事板模工作，月薪約23,000元。
  (二)就原告戊○○、丙○○得受蘇柏仲扶養費用，以每個月5,00
    0 元為計算基準。
　(三)就被告請求看護費用以每日2,000元為計算基準。
四、本件之爭點厥為：(一)被告就本件車禍發生是否有過失？(二)被
    告前開過失行為與蘇柏仲死亡及原告所受之傷害是否有相當
    因果關係？(三)原告各得向被告請求之金額為何？經查：
  (一)有關被告就本件車禍發生是否有過失部分：
    被告考領有普通大貨車駕駛執照，係屏東縣枋寮鄉○○村○○○ 街256 號吉良製冰廠所僱用之司機（現已離職），為從
    事駕駛業務之人，於95年4 月9 日8 至9 時許，在屏東縣佳
    冬鄉○○路150 號住處飲用高梁酒、米酒後，明知其服用酒
    類後已達不能安全駕駛動力交通工具之程度，猶酒後駕駛系
    爭自用小貨車，搭載其妻劉鳳櫻、其女劉家甄，沿臺17線由
    南向北行駛，欲載運冰塊至屏東縣崁頂鄉客戶處。於同日10
    時10分許，行經屏東縣佳冬鄉臺17線263.9 公里林邊大橋處
    ，應注意駕駛汽車在劃有分向限制線路段不得侵入來車之車
    道內，且依當時天候晴、日間自然光線、柏油乾燥路面、路
    面無缺陷及障礙物、視距良好等情形，並無不能注意之情事
    ，竟疏未注意，致因酒後不勝酒力，精神不濟，駕駛操控力
    變差（肇事後2 小時為警測得其呼氣酒精濃度達每公升0.72
    毫克），致其所駕駛之小貨車乃由外側快車道偏向，經內側
    快車道侵入對向南下內側車道，撞及對向由原告戊○○所駕
    駛並搭載原告丙○○、丁○○○、乙○○、其子蘇柏仲之車
    牌號碼YR-5269 號自用小客車右前車頭後，再擦撞南下外側
    車道由訴外人洪慶華所駕駛之車牌號碼1979-JM 號自用小客
    貨車左側車身之事實，業據被告所不否認，並經本院調閱臺
    灣屏東地方法院檢察署（下稱屏檢）95年度相字第215 號、
    710 號、95年度偵字第4590號、本院95年度交訴字第84 號
    、臺灣高等法院高雄分院96年度交上訴字第28號卷核閱無訛
    是被告就本件車禍發生即有過失，原告戊○○則無過失，應
    堪認定。
  (二)有關被告前開過失行為與蘇柏仲死亡及原告所受之傷害是否
    有相當因果關係部分：
    原告戊○○、丙○○之子蘇柏仲因本件車禍受有頭部外傷併
    顱內出血、嚴重腦腫脹之傷害，經送醫救治，因傷重於同月
    11日22時26分許仍不治死亡；另戊○○受有右股骨骨折、右
    髖臼骨折併右髖關節脫臼、面部及肢部多處挫擦傷之傷害；
    丙○○受有右手尺骨遠端閉鎖性骨折、右前額挫擦傷、右肘
    挫擦傷、右前臂挫擦傷之傷害；丁○○○受有顏面複雜性骨
    折、頭部外傷併腦震盪、顏面多處撕裂傷、右前額撕裂傷、
    左顳部撕裂傷、人中撕裂傷、上唇內側撕裂傷、下唇撕裂傷
    、左眼瘀青挫傷、牙齒斷4 顆之傷害；乙○○受有右下股股
    骨及脛骨開放性骨折併皮膚缺損，右下肢膝部動靜脈斷裂之
    傷害之事實，經檢察官督同法醫師相驗明確，製有相驗筆錄
    、相驗屍體證明書、驗斷書等件及財團法人長庚紀念醫院高
    雄分院（下稱長庚醫院高雄分院）診斷證明書在卷可憑（見
    臺灣高雄地方法院檢察署95年度相字第710 號卷《下稱雄檢
    相驗卷》第48-52 、54-65 頁，屏檢相驗卷第19-20 頁），
    原告所受之傷害則有診斷證明書4 紙在卷可佐（見屏檢相驗
    卷第12-18 、21頁）可按，則蘇柏仲之死亡及原告所受之傷
    害與被告過失行為間有相當因果關係存在，亦堪認定。
  (三)有關原告各得向被告請求之金額為何部分：
  1.按汽車、機車或其他非依軌道行駛之動力車輛，在使用中加
    損害於他人者，駕駛人應賠償因此所生之損害；不法侵害他
    人致死者，對於支出醫療及增加生活上需要之費用或殯葬費
    之人，亦應負損害賠償責任；被害人對於第三人負有法定扶
    養義務者，加害人對於該第三人亦應負損害賠償責任；不法
    侵害他人致死者，被害人之父、母、子、女及配偶，雖非財
    產上之損害，亦得請求賠償相當之金額，民法第191 條之2
    、第192 條第1 、2 項、第194 條定有明文。原告戊○○、
    丙○○主張因被告過失行為致其子蘇柏仲死亡，及原告主張
    受有傷害，請求被告賠償醫療費用、看護費用、扶養費用、
    精神上慰撫金，即屬有據，茲將該項目及金額臚陳如下：
  (1)原告戊○○部分：
  醫療費用：
    原告戊○○因本件車禍支出醫療費用共計13,520元（原告誤
    計為14,520元），有醫療單據（見本院卷第47至51頁）附卷
    可稽，原告請求被告賠償上開費用，即屬有據，逾此範圍請
    求不應准許。
  看護費用：
    原告因本件車禍受有右髖關節脫臼併骨折傷害，於95年4 月
    9 日至長庚醫院高雄分院治療，經施以骨釘內固定術，於95
    年4 月28日出院，共計住院20日，住院期間需專人照顧，於
    出院後需受3 個月照顧等情，有該院診斷證明書、96年5 月
    7 日（96）長庚院高字第641933號函（見本院卷第16、119
    頁）附卷可稽，原告主張僱請看護80日，以兩造不爭執每日
    2,000 元計算共計支出160,000 元看護費用，亦有看護費用
    收據（見本院卷第52頁）可憑，原告此部分請求金額，應屬
    有據。
  扶養費用：
    按被害人雖尚無養贍其父母之能力，而其父母將來賴其養贍
    ，苟無反對情形，不得謂其將來亦無養贍能力，侵害被害人
    將來應有之養贍能力，即與侵害其父母將來應受養贍之權利
    無異，其父母得因此訴請賠償（最高法院18年上字第2041號
    判例可資參酌）；次按受扶養權利者，以不能維持生活而無
    謀生能力者為限。前項無謀生能力之限制，於直系血親尊親
    屬，不適用之，民法第1117條定有明文。茲訴外人蘇柏仲為
    原告戊○○及丙○○獨子，有戶籍謄本在卷可稽，因本件車
    禍而死亡，已如前述。蘇柏仲於92年3 月13日出生，依卷附
    之臺灣地區歷年簡易生命表所示，平均餘命73.40 年，依前
    揭說明，其將來仍應認有贍養之能力。雖原告名下有不動產
    ，然僅有15.96 平方公尺，有本院調閱之稅務電子閘門財產
    所得調件明細表可按，使用及價值上不高，尚不足維持原告
    日後生活所需，而原告戊○○係62年2 月1 日出生，本件車
    禍發生時為33歲，尚有餘命40.73 年，依勞動基準法第54條
    規定於60歲強制退休，尚有13年得受蘇柏仲之扶養。又依兩
    造不爭執以原告每月得受蘇柏仲扶養金額5,000 元計算，依
    霍夫曼計算計算方式扣除中間利息後為589,270 元（計算式
    如下：5,000 ×12×9.00000000＝589,270 ，小數點以下四
    捨五入），則原告請求逾此部分金額，不應准許。
  精神慰撫金：
    按被害人之父所得請求賠償相當金額之慰撫金，法院在為量
    定時，應斟酌該加害人、被害人暨父之身分、地位及經濟狀
    況等關係定之；且此部分非財產上損害之慰藉金，固非如財
    產損失之有價額可以計算，但仍應以被害人之父精神上所受
    之苦痛為準據，亦即應審酌被害人連同被害人之父之地位、
    家況，所受痛苦之程度、與其家屬之關係，加害人之地位，
    暨其他一切情事，俾資為審判之依據。茲蘇柏仲為戊○○獨
    子，詎料被告之過失行為，奪走原告戊○○的至愛親人，造
    成其痛失愛子，無法享父子天倫之樂，尤感椎心刺骨之痛。
    又原告戊○○高職畢業、從事鐵工工作，月薪25,000元，名
    下有1 筆不動產，被告國中肄業，事故發生當時從事駕駛工
    作，目前從事板模工作，月薪約23,000元，名下無財產，有
    本院調閱之稅務電子閘門財產所得調件明細表（見本院卷第
    21-24 頁、36-37 頁）附卷可憑，本院審酌上情，認原告戊○○因蘇柏仲死亡所受之精神上之損害，以被告賠償135 萬
    元以資慰藉，尚屬相當。
  從而，原告戊○○因本件車禍所受之損害為2,112,790 元。
  (2)原告丙○○部分：
  醫療費用：
    原告丙○○因本件車禍支出醫療費用共計10,868元（原告誤
    計為11,035元），有醫療單據（見本院卷第84至90頁）附卷
    可稽，原告請求被告賠償上開費用，即屬有據，逾此範圍請
    求，不應准許。
  看護費用：
    原告因本件車禍受有右尺骨骨折傷害，於95年4 月9 日至長
    庚醫院高雄分院接受鋼板內固定手術治療，於95年4 月13日
    出院，共計住院5 日，1 個月內需他人照顧事實，有該院診
    斷證明書、96年5 月7 日（96）長庚院高字第641933號函（
    見本院卷第16、119 頁）附卷可稽，原告主張僱請看護5 日
    ，以兩造不爭執每日2,000 元計算共計支出10,000元看護費
    用，亦有看護費用收據（見本院卷第91頁）可憑，原告此部
    分請求金額，亦屬有據。
  扶養費用：
    訴外人蘇柏仲為原告丙○○獨子，將來有扶養之能力已如前
    述。雖原告名下有1 棟建物及2 筆土地，而該2 筆土地地段
    相同地號相近，應係建物坐落基地，該房屋土地應僅供原告
    居住使用，尚非可得維持生活與日後得以變現之資財，尚不
    足維持原告日後生活所需，則蘇柏仲於成年後對於原告丙○○仍應負扶養之義務，原告丙○○有受蘇柏仲扶養之權利，
    原告自得訴請被告賠償此項費用。而蘇柏仲因本件車禍而死
    亡，於車禍發生時尚有平均餘命73.40 年，而原告於64年11
    月20日出生，本件車禍發生時為30歲，尚有餘命45.61 年，
    依勞動基準法第54條規定於60歲強制退休，尚有15年得受蘇
    柏仲之扶養。又依兩造不爭執以原告每月得受蘇柏仲扶養金
    額5,000 元計算，依霍夫曼計算計算方式扣除中間利息後為
    658,850 元（計算式如下：5,000 ×12×10.00000000 ＝65
    8,850 ，小數點以下四捨五入），則原告請求600,000 元，
    自屬有據。
  精神慰撫金：
    按被害人之母所得請求賠償相當金額之慰撫金，法院在為量
    定時，應斟酌該加害人、被害人暨母之身分、地位及經濟狀
    況等關係定之；且此部分非財產上損害之慰藉金，固非如財
    產損失之有價額可以計算，但仍應以被害人之母精神上所受
    之苦痛為準據，亦即應審酌被害人連同被害人之母之地位、
    家況，所受痛苦之程度、與其家屬之關係，加害人之地位，
    暨其他一切情事，俾資為審判之依據。茲蘇柏仲為原告丙○○獨子，懷胎10月所生。詎料被告之過失行為，奪走原告丙○○的至愛親人，造成其痛失愛子，尤感椎心刺骨之痛。又
    原告丙○○專科畢業、從事服務業，月薪40,000元，名下有
    3 筆不動產，被告國中肄業，事故發生當時從事駕駛工作，
    目前從事板模工作，月薪約23,000元，名下無財產，有本院
    調閱之稅務電子閘門財產所得調件明細表（見本院卷第25-2
    7 頁、36-37 頁）附卷可憑。本院審酌上情，認原告因蘇柏
    仲死亡所受之精神上之損害，以被告賠償135 萬元以資慰藉
    ，尚屬相當。
  從而，原告丙○○因本件車禍所受之損害為1,970,868 元。
  (3)乙○○部分：
  醫療費用：
    原告乙○○因本件車禍支出醫療費用共計150,616 元，有醫
    療單據（見本院卷第53至64頁）附卷可稽，原告請求被告賠
    償上開費用，即屬有據，逾此範圍請求不應准許。
  看護費用：
    原告因本件車禍受有右下肢骨及脛骨開放性骨折併皮膚缺損
    、右下肢膝部動靜脈斷裂傷害經送往安泰醫院救治，轉往長
    庚醫院高雄分院救治，施以緊急手術及內骨釘骨板固定、頭
    部外傷及顏面撕裂傷緊急縫合術、胸部鈍傷及全身多處擦傷
    經多次手術治療於95年5 月13日出院，96年1 月9 日再度入
    院接受大腿骨釘重新固定及補骨手術，於96年1 月15日出院
    後3 個月內都需他人在旁協助照顧之事實，有該院診斷證明
    書、96年5 月7 日（96）長庚院高字第641933號、96年5 月
    31日（96）長庚院高字第652251號函（見本院卷第19、20、
    119 、124 頁）附卷可稽，原告主張住院期間42日及出院後
    31日僱請看護共計73日，並以兩造不爭執每日2,000 元計算
    ，共計支出146,000 元看護費用，亦有看護費用收據（見本
    院卷第81頁）可憑，原告此部分請求金額，亦屬有據。
  精神慰撫金：
    原告於95年4 月9 日因被告侵權行為受有右下肢骨及脛骨開
    放性骨折併皮膚缺損、右下肢膝部動靜脈斷裂傷害經送往安
    泰醫院救治，轉往長庚醫院高雄分院救治，經施以骨折內固
    定手術即接受局部皮瓣及植皮手術，於95年5 月13日出院。
    96年1 月9 日再度入院接受大腿骨釘重新固定及補骨手術，
    於96年1 月15日出院，96年4 月20日門診右股骨仍未完全癒
    合，預估約再需3 個月之復原期，有診斷證明書、前開醫院
    函文（見本院卷第第14、119 、124 頁）附卷可按。本院審
    酌原告所受之傷害及原告名下有1 部汽車，學歷碩士畢業，
    為國小教師，月薪60,000元，被告名下無財產，學歷國中肄
    業，從事板模工作，月薪約為23,000元，本院審酌上情，認
    原告所受之精神上之損害，以被告賠償400,000 元以資慰藉
    ，尚屬相當。
  從而，原告乙○○因本件車禍所受之損害為696,616元。
  (4)丁○○○部分：
  醫療費用：
    原告丁○○○因本件車禍支出醫療費用共計65,732元，有醫
    療單據（見本院卷第68至80頁）附卷可稽，原告請求被告賠
    償60,683元，即屬有據。
  看護費用：
    原告因本件車禍受有顏面複雜性骨折、頭部外傷併腦震盪、
    顏面多處撕裂傷、右前額撕裂傷、左顳部撕裂傷、人中撕裂
    傷、上唇內側撕裂傷、下唇撕裂傷、左眼瘀青挫傷、牙齒斷
    4 顆之傷害，於95年4 月9 日經送往小康醫院林邊分院救治
    轉送至財團法人長庚紀念醫院高雄分院治療，於95年4 月15
    日施以骨折整復手術，於95年4 月24日出院，因受傷後急性
    期間行動不便需旁人協助生活照顧，出院後1 個月內應可恢
    復一般之生活自理能力的照顧事實，有該院診斷證明書、96
    年5 月7 日（96）長庚院高字第641933號、96年5 月31日（
    96）長庚院高字第652251號函（見本院卷第19、20、119 、
    124 頁）附卷可稽，原告主張住院期間及出院後30日僱請看
    護共計46日，並以兩造不爭執每日2,000 元計算共計支出92
    ,000 元 看護費用，亦有看護費用收據（見本院卷第81頁）
    可憑，原告此部分請求金額，亦屬有據。
  精神慰撫金：
    原告丁○○○於95年4 月9 日因被告侵權行為受有受有顏面
    複雜性骨折、頭部外傷併腦震盪、顏面多處撕裂傷、右前額
    撕裂傷、左顳部撕裂傷、人中撕裂傷、上唇內側撕裂傷、下
    唇撕裂傷、左眼瘀青挫傷、牙齒斷4 顆之傷害，於95年4 月
    9 日經送往小康醫院林邊分院救治轉送至財團法人長庚紀念
    醫院高雄分院治療，於95年4 月15日施以骨折整復手術，於
    95年4 月24日出院，所受之骨折包括左側顴骨、右側眼眶骨
    、左側上頷骨、顎骨及鼻篩骨手術時間長達7 小時，致95年
    9 月12日仍明顯呈現眼球下陷明顯顏面疤痕，左上唇及面頰
    部感覺麻木，患者顏面骨折複雜，難以恢復原狀等情，有診
    斷證明書、前開醫院函文（見本院卷第第19、20、119 、12
    4 頁）附卷可按。本院審酌原告所受之傷害及原告名下有4
    筆土地、1 部汽車，學歷國小畢業，從事媬姆工作，月薪約
    20,000元，被告名下無財產，學歷國中肄業，從事板模工作
    ，月薪約為23,000元，本院審酌上情，認原告所受之精神上
    之損害，以被告賠償400,000 元以資慰藉，尚屬相當。
  從而，原告丁○○○主張因本件車禍所受之損害為552,683
    元，尚屬有據。
  2.次按因連帶債務人中之一人為清償、代物清償、提存、抵銷
    或混同而債務消滅者，他債務人亦同免其責任，民法第274
    條定有明文。茲被告於本件車禍發生時受僱於訴外人張志豪
    ，於執行職務時因過失行為致原告受有傷害，依民法第188
    條規定，應與被告負連帶賠償責任。惟張志豪業於96年1 月
    9 日與原告以80萬元達成和解並當場給付完畢，由原告各分
    受20萬元，有高雄市楠梓區調解委員會解書（件本院卷第40
    頁）可按，並經原告自承在卷，依前揭說明，張志豪清償效
    力，自應及於被告。另原告戊○○、丙○○亦於本院表示已
    另行領取汽車強制責任險賠償金1,500,000 元，每人分受75
    萬元理賠及原告戊○○領取個人傷害部分理賠34,840元，有
    高雄銀行活期儲蓄存款存摺（見本院卷第142 頁）可憑，依
    強制汽車責任保險法第32條，視為被保險人損害賠償金額之
    一部分，原告各受領部分均應自原告得向被告請求金額中扣
    除，於扣除前開金額後，被告應給付原告戊○○1,127,950
    元、丙○○1,020,868 元、乙○○496,616 元、丁○○○35
    2,683 元。
  3.再本件原告請求係屬不定期債權，自原告向被告請求時起被
    告始負遲延責任，被告於94年11月17日收受起訴狀繕本，有
    送達證書可按，則原告請求自起訴狀繕本送達翌日起94年11
    月18日起至清償日止，按法定利率週年利率百分之5 計算之
    遲延利息，亦屬有據。
五、綜上所陳，原告依侵權行為法律關係，請求被告給付如主文
    第1 、2 項所示之金額、利息，即有理由，應予准許，逾此
    範圍請求，尚屬無據，應予駁回。
六、本件原告勝訴部分，原告陳明願供擔保請准宣告假執行，經
    核無不合，爰酌定相當之擔保金額，予以准許。至原告敗訴
    部分，其假執行之聲請失所附麗，應予駁回。
七、本件事證已臻明確，兩造其餘攻擊防禦方法及所提證據，經
    核於結果不生影響，爰不一一論述，併此敘明。
據上論結，本件原告之訴為一部有理由、一部無理由，依民事訴
訟法第79條、第85條第1 項、第390 條第2 項，判決如主文。
中　　華　　民　　國　　96　　年　　8 　　月　　13　　日
                  民事第一庭    審判長法　官　徐美麗
                                      法  官  葉力旗
                                      法  官  邱玉汝
正本係照原本作成。
如對判決上訴，須於判決送達後20日內向本院提出上訴狀，其未
表明上訴理由者，應於提出上訴後20日內向本院補提理由書狀（
均須按他造當事人之人數附繕本）。
中　　華　　民　　國　　96　　年　　8 　　月　　16　　日
                                      書記官  魏慧夷
